【裁判字號】    99,交簡上,3
【裁判日期】    990211
【裁判案由】    過失傷害
【裁判全文】
臺灣基隆地方法院刑事判決             99年度交簡上字第3號
上  訴  人  臺灣基隆地方法院檢察署檢察官
被      告  丙○○
上列被告因過失傷害案件，不服本院基隆簡易庭98年度基交簡字
第514號，中華民國98年12月9日第一審簡易判決（起訴案號：98
年度偵字第4446號）提起上訴，本院管轄之第二審合議庭判決如
下：
    主  文
上訴駁回。
    事實及理由
一、本案經本院審理結果，認原審簡易判決以被告丙○○所犯係
    觸犯刑法第284條第1項前段之過失傷害罪，而判處被告有期
    徒刑3月，如易科罰金以新臺幣1000元折算1日，其認事用法
    均無違誤，量刑亦屬適當，應予維持，除引用原審簡易判決
    書所記載之事實、證據及理由（如附件）外，並補充如下：
  (一)證據部分
    補充「被告於本院審理時之自白」為證據。
  (二)理由部分
    被告於偵訊及本院審理時雖辯稱：醫生曾告知其父親稱告訴
    人丁○○腦部瘀血係本來就存在，非本件車禍所造成云云，
    惟查告訴人於案發後第一時間至行政院衛生署基隆醫院就診
    時，即受有頭部外傷併有多處擦傷，且腦部電腦斷層檢查發
    現左側顱內硬腦膜下出血與左側深層腦組織出血之傷害，有
    該院驗傷診斷書在卷可稽（見4446號偵查卷第6頁），嗣經
    同日轉往長庚醫療財團法人基隆長庚紀念醫院急診時，其就
    醫時主訴行走間遭機車撞到，經醫師檢查後發現其受有顱內
    出血、左側脛腓骨骨折、右足大腳趾骨折及臉部挫傷之傷勢
    ，依病患傷勢研判，應係遭外力撞擊所致，亦有該院98年5
    月15日（98）長庚院基法字第099號函附卷可稽（見1701號
    偵查卷第34頁），告訴人先後就診兩家醫院均診斷告訴人受
    有顱內出血之傷害，且亦未載明該傷害係舊傷，故告訴人顱
    內出血之傷害顯係遭本件車禍撞擊所致甚明，被告此部分所
    辯並不足採」。
二、檢察官上訴意旨略以：被告未賠償告訴人醫療費用，且告訴
    人尚未對之提起附帶民事求償，而告訴人腦部重傷瘀血，必
    須承擔腦部重大手術之風險，其量刑過輕，為此請求撤銷原
    判決，另為適當之判決等語。
三、經查：原審認被告所犯過失傷害之罪證明確，並於量刑時綜
    合全案犯罪情節，審酌被告疏未注意「飲用酒類或其他類似
    物後其吐氣所含酒精濃度超過每公升0.25毫克或血液中酒精
    濃度超過百分之0.05五以上者，不得駕車」、「未車前狀況
    」等過失情節，兼衡量告訴人所受傷害之程度，併考量被告
    迄未瀰補告訴人所受損害之犯後態度等一切情狀，對被告量
    處有期徒刑3月，並諭知易科罰金之折算標準，經核其認事
    及用法並無違誤，且量刑時就上訴人所指各節均已審酌，其
    量刑亦屬恰當。至上訴人主張告訴人尚未提起附帶民事訴訟
    部分，業經告訴代理人乙○○於本院審理時當庭表示暫不提
    出（見本院99年2月9日審判筆錄），且本案無法達成和解之
    原因，係因告訴人所請求之新臺幣160萬元賠償金額超過被
    告經濟能力所能負擔之程度，並非被告無和解之誠意，況告
    訴人之傷勢及被告尚未賠償告訴人等情，均據原審於量刑時
    審酌，其量刑並無不當，故上訴人以原審量刑過輕指摘原判
    決不當，難認為有理由，應予駁回。
據上論斷，應依刑事訴訟法第455條之1 第1項、第3項、第368條
、第373條，判決如主文。
本案經檢察官甲○○到庭執行職務。
中    華    民    國    99    年    2    月    11     日
                  刑事第一庭審判長法  官  王福康
                                  法  官  鄭培麗
                                  法  官  王美婷
以上正本證明與原本無異。
本件判決不得上訴。
中    華    民    國    99    年    2    月    11     日
                                  書記官  明祖斌

司法院資訊處製作；財團法人民間司法改革基金會備份。
